ACORDAO-COMPLETO-2411859

ACÓRDÃO 2428/2021 ATA 5/2021 - PRIMEIRA CÂMARA

VISTOS, relatados e discutidos estes autos de concessão inicial de aposentadoria pela Universidade Federal da Bahia.
ACORDAM os ministros do Tribunal de Contas da União, reunidos em sessão da 1ª Câmara, diante das razões expostas pelo relator, em:
9.1. considerar legais os atos de aposentadoria de Epifânio José Fernandes Neto (49722/2018, peça 6) , Janete Araújo dos Santos Souza (52984/2018, peça 8) , Jasenildes da Silva Santana (48350/2018, peça 3) , José Ilcon Sousa Borges (51121/2018, peça 7) , Leonardo Vincenzo Boccia (53930/2018, peça 10) , Lícia Maria Freire Beltrão (49124/2018, peça 4) , Maria Teresa Franco Ribeiro (49220/2018, peça 5) , Maria das Graças Cruz Silva (48012/2018, peça 2) e Nancy Mangabeira Unger (53868/2018, peça 9) , e determinar o registro, nos termos do § 1º do art. 260 do RI/TCU;
9.2. determinar à Sefip que destaque o ato do Sr. Paulo Gilvane Lopes Pena (73311/2018, peça 11) , para que, em processo apartado, realize diligência com vista a esclarecer a diferença do valor de retribuição de titulação entre o ato de aposentadoria e o atual valor pago ao beneficiário, de modo que a Universidade Federal da Bahia que encaminhe documentação comprobatória referente a:
9.2.1. qual a classe/padrão/nível do Sr. Paulo Gilvane Lopes Pena (CPF: XXX.642.735-XX) ;
9.2.2. justificativa para o valor atualmente pago a título de retribuição por titulação ao interessado; e
9.2.3. documentos que fundamentaram a concessão da classe/padrão/nível e da vantagem retribuição por titulação ao interessado.

Concessão inicial de aposentadoria.

Primeira Câmara

Universidade Federal da Bahia.

3. Interessados: Epifânio José Fernandes Neto (XXX.637.805-XX); Janete Araújo dos Santos Souza (XXX.978.815-XX); Jasenildes da Silva Santana (XXX.919.705-XX); José Ilcon Sousa Borges (XXX.100.375-XX); Leonardo Vincenzo Boccia (XXX.456.625-XX); Lícia Maria Freire Beltrão (XXX.068.055-XX); Maria Teresa Franco Ribeiro (XXX.383.436-XX); Maria das Graças Cruz Silva (XXX.858.185-XX); Nancy Mangabeira Unger (XXX.598.867-XX); Paulo Gilvane Lopes Pena (XXX.642.735-XX).

13.1. Ministros presentes: Walton Alencar Rodrigues (Presidente), Benjamin Zymler, Vital do Rêgo e Jorge Oliveira.
13.2. Ministros-Substitutos presentes: Augusto Sherman Cavalcanti e Weder de Oliveira (Relator).

WEDER DE OLIVEIRA

Em exame, dez atos de concessão inicial de aposentadoria emitidos pela Universidade Federal da Bahia.
A Secretaria de Fiscalização de Integridade de Atos e Pagamentos de Pessoal e de Benefícios Sociais (Sefip) propõe a legalidade dos atos (peça 13 e 14) , entretanto, o MP/TCU, representado pelo procurador Rodrigo Medeiros de Lima, dissente parcialmente, nos seguintes termos (peça 16) :
"3.	O ato de peça 11 trata da aposentadoria de Paulo Gilvane Lopes Pena no cargo de Professor do Magistério Superior, Classe "Associado", Padrão "D", Nível "4", com jornada de trabalho de Dedicação Exclusiva.
4.	Em pesquisa junto ao sistema Siapenet (peça 15) , observa-se que, atualmente, o interessado recebe a título de Retribuição por Titulação o valor de R$ 10.981,17.
5.	Ocorre que, conforme Tabela III do Anexo IV da Lei 12.772/2012, o valor da citada retribuição para a classe/padrão/nível informado no ato de Paulo Gilvane Lopes Pena seria R$ 9.982,88, in verbis:
Tabela III - Carreira de Magistério Superior - Valores da RT para o Regime de Dedicação Exclusiva.
	CLASSE
	DENOM. 
	NÍVEL
	RETRIBUIÇÃO POR TITULAÇÃO EM R$

				APERFEIÇOAMENTO
	ESPECIALIZAÇÃO
	MESTRADO
	DOUTORADO

	E
	Titular
	1
	954,88
	1.909,77
	4.774,42
	10.981,17

	D
	 Associado  
	4
	868,08
	1.736,15
	4.340,38
	9.982,88

			3
	834,69
	1.669,38
	4.173,44
	9.598,92

			2
	802,59
	1.605,17
	4.012,93
	9.229,73

			1
	771,72
	1.543,43
	3.858,58
	8.874,74

	C
	 Adjunto 
	4
	617,37
	1.234,75
	3.086,87
	7.099,79

			3
	593,63
	1.187,26
	2.968,14
	6.826,73

			2
	570,80
	1.141,59
	2.853,98
	6.564,16

			1
	548,84
	1.097,69
	2.744,21
	6.311,69

	B
	Assistente 
	2
	520,23
	1.040,46
	2.601,15
	5.982,65

			1
	495,46
	990,91
	2.477,29
	5.697,76

	A
	Adjunto-A - se Doutor Assistente-A - se Mestre
Auxiliar- se Graduado ou Especialista 
	2
	469,63
	939,26
	2.348,14
	5.400,72

			1
	447,26
	894,53
	2.236,32
	5.143,54

6.	Em razão do exposto, este representante do Ministério Público de Contas da União opina pela realização de diligência à unidade jurisdicionada a fim de que envie as seguintes informações e documentos ao Tribunal de Contas da União:
a)	qual a classe/padrão/nível de Paulo Gilvane Lopes Pena (CPF: XXX.642.735-XX) ;
b)	justificativa para o valor atualmente pago a título de Retribuição por Titulação ao interessado; e
c)	documentos que fundamentaram a concessão da classe/padrão/nível e da vantagem Retribuição por Titulação ao interessado.
7.	Quanto aos demais atos, às peças 2 a 10, assentimos com a proposta da unidade técnica no sentido de considerá-los legais e conceder os respectivos registros."
É o relatório.

não há.

Procurador Rodrigo Medeiros de Lima.

APOSENTADORIA. RETRIBUIÇÃO POR TITULAÇÃO. NECESSIDADE DE ESCLARECER DIVERGÊNCIA DE VALORES EM UM DOS ATOS DE PAGAMENTO. DESTAQUE DO ATO E DILIGÊNCIA. LEGALIDADE DOS DEMAIS ATOS. DETERMINAÇÕES. CIÊNCIA.

APOSENTADORIA (APOS)

Secretaria de Fiscalização de Integridade de Atos e Pagamentos de Pessoal e de Benefícios Sociais (Sefip).

Trata-se de dez atos de concessão inicial de aposentadoria emitidos pela Universidade Federal da Bahia.
A Secretaria de Fiscalização de Integridade de Atos e Pagamentos de Pessoal e de Benefícios Sociais (Sefip) propõe a legalidade dos atos.
O MP/TCU, representado pelo procurador Rodrigo Medeiros de Lima, pugna para que seja realizada diligência ao órgão de origem, com o fito de verificar o devido valor concernente à retribuição por titulação a que faz jus o Sr. Paulo Gilvane Lopes Pena (peça 11) , uma vez que identificou que, atualmente, o interessado "recebe a título de Retribuição por Titulação o valor de R$ 10.981,17", "enquanto que o valor da citada retribuição para a classe/padrão/nível informado no ato de Paulo Gilvane Lopes Pena seria R$ 9.982,88", conforme "tabela III - Carreira de Magistério Superior - Valores da RT para o Regime de Dedicação Exclusiva" (peça 16) .
Para os demais atos, o MP/TCU aquiesce à proposta da Sefip.
Acolho as propostas convergentes pela legalidade dos atos de Epifânio José Fernandes Neto (49722/2018, peça 6) , Janete Araújo dos Santos Souza (52984/2018, peça 8) , Jasenildes da Silva Santana (48350/2018, peça 3) , José Ilcon Sousa Borges (51121/2018, peça 7) , Leonardo Vincenzo Boccia (53930/2018, peça 10) , Lícia Maria Freire Beltrão (49124/2018, peça 4) , Maria Teresa Franco Ribeiro (49220/2018, peça 5) , Maria das Graças Cruz Silva (48012/2018, peça 2) e Nancy Mangabeira Unger (53868/2018, peça 9) .
Em relação ao ato do Sr. Paulo Gilvane Lopes Pena (peça 11) , verifico que cabe razão ao Ministério Público de Contas de que há divergência entre o valor atual da retribuição por titulação para a classe/padrão/nível informado no ato. Considerando, ademais, possível erro no preenchimento do valor da referida rubrica (R$ 982,62) , é pertinente a diligência proposta pelo MP/TCU.
Nesse sentido, a Sefip deve destacar o ato, e, em processo apartado, realize diligência à unidade para que envie as seguintes informações e documentos ao Tribunal de Contas da União:
a)	classe/padrão/nível do Sr. Paulo Gilvane Lopes Pena (CPF: 132.642.735-00) ;
b)	justificativa para o valor atualmente pago a título de retribuição por titulação ao interessado; e
c)	documentos que fundamentaram a concessão da classe/padrão/nível e da vantagem retribuição por titulação ao interessado.
Diante do exposto, manifesto-me pela aprovação do acórdão que ora submeto à apreciação deste Colegiado.
TCU, Sala das Sessões Ministro Luciano Brandão Alves de Souza, em 2 de março de 2021.
Weder de Oliveira 
Relator